---
title: "Zaawansowana Eksploracja Danych - raport"
author: "Szymon Pankowski"
date: "`r format(Sys.time(), '%d %B, %Y')`"
output:
  html_document:
    toc: true
    toc_float: true
---

## Podsumowanie wyników
Raport z przedmiotu Zaawansowana Eksploracja Danych.


## 1. Ładowanie bibliotek:
<!-- Used Library Load -->
```{r library, results='hide',warning=FALSE,message=FALSE}
library(DT)
library(dplyr)
library(ggplot2)
library(plotly)
library(reshape2)
library(plotly)
# Pretty Table
#knitr::opts_chunk$set(echo = TRUE)

prettyTable <- function(table_df, round_columns=numeric(), round_digits=2) {
  DT::datatable(table_df, style="bootstrap", filter = "top", rownames = FALSE, extensions = "Buttons", options = list(dom = 'Bfrtip', buttons = c('copy', 'csv', 'excel', 'pdf', 'print'))) %>%
    formatRound(round_columns, round_digits)
}

```
## 2. Załadowanie danych 
W celu załadowania należy upewnić się, że plik z danymi all_summary.csv znajduje się w folderze data, lub zmienić ścieżkę docelową poniżej.

<!-- Load Data -->
```{r load_data, include=TRUE}
my_data <-read.csv(file='./data/all_summary.csv', sep = ";", 
                   header = TRUE, stringsAsFactors = FALSE,nrow = 1000)

```

## 3. Podsumowanie danych

<!-- Data Summary -->
```{r summary_data, echo = T, results = 'hide'}
str(my_data)
summary(my_data)
head(my_data)

```
## 3.Kod usuwający z danych wiersze posiadające wartość zmiennej res_name równą:
“UNK”, “UNX”, “UNL”, “DUM”, “N”, “BLOB”, “ALA”, “ARG”, “ASN”, “ASP”, “CYS”, “GLN”, “GLU”, “GLY”, “HIS”, “ILE”, “LEU”, “LYS”, “MET”, “MSE”, “PHE”, “PRO”,“SEC”, “SER”, “THR”, “TRP”, “TYR”, “VAL”, “DA”, “DG”, “DT”, “DC”, “DU”, “A”, “G”, “T”, “C”, “U”, “HOH”, “H20”, “WAT”

```{r my_data_skip, echo=TRUE}
my_data_skip <- my_data[ ! my_data$res_name %in% c('UNK', 'UNX', 'UNL', 'DUM', 'N', 'BLOB', 'ALA', 'ARG', 'ASN', 'ASP', 'CYS', 'GLN','GLU', 'GLY', 'HIS', 'ILE', 'LEU', 'LYS', 'MET', 'MSE', 'PHE', 'PRO', 'SEC', 'SER','THR', 'TRP', 'TYR', 'VAL', 'DA', 'DG', 'DT', 'DC', 'DU', 'A', 'G', 'T', 'C', 'U', 'HOH', 'H20', 'WAT'), ]

```

## 4. Istotne kolumny z danymi.
Tworzę osobną zmienną do przetrzymywania istotnych kolumn; tj. column z pkt. poprzedniego, kolumny res_name oraz innych zawartych w zadaniach z ćwiczenia.

<!-- Istotne kolumny:-->
```{r rest_col, echo=TRUE}
rest_col <- c('res_name','local_res_atom_non_h_count','local_res_atom_non_h_electron_sum',
             'dict_atom_non_h_count','local_res_atom_non_h_electron_sum',
              'dict_atom_non_h_electron_sum','local_volume','local_electrons','local_mean','local_std','local_min','local_max','local_skewness')

```




## 5. Zostaw tylko te dane, których kolumna zawiera 'part_'
Przypisuję te kolumny do zmiennej my_data_skip_col. Dodatkowo sprawdzam, które w kolejności to kolumny 


```{r my_data_skip_col, echo=TRUE}
my_data_skip_col <- my_data_skip[ , grepl( "part_" , names( my_data_skip ) ) ]
grepl( "part_" , names( my_data_skip ) )
```

## Dane po wyborze wyselekcjonowanych kolumnam:
res_name, part_ (c(79:396),c(410:412)) oraz rest_col


```{r select_col, echo=TRUE}
select_col <- my_data_skip %>% select('res_name',c(79:396),c(410:412),rest_col)

```

## Oczyszczanie danych z wartości NA
Liczba wierszy przed oczyszczeniem: 

```{r nrow_przed_NA, echo=TRUE}
#liczba col, przed pozbyciem się niepełnych danych
nrow(select_col)
```


## Kod przetwarzający brakujące dane.

Utworzona zostaje nowa zmienna: select_colno_NA
```{r clear_NA, echo=TRUE}
#lprzetwarzanie wartośći NA
select_colno_NA <- select_col[complete.cases(select_col), ]
```

Liczba kolumn po oczyszczeniem:

```{r nrow_po_NA, echo=TRUE}
#liczba col, przed pozbyciem się niepełnych danych
nrow(select_colno_NA)
```

## Podsumowanie obecnego zbioru:
Funkcja summary, head, nrow, ncol, oraz str
```{r summary_select_colno_NA, results='hide',warning=FALSE,message=FALSE}
#Sekcję podsumowującą rozmiar zbioru i podstawowe statystyki.
summary(select_colno_NA)
head(select_colno_NA, 10)
nrow(select_colno_NA)
ncol(select_colno_NA)
str(select_colno_NA)
```


## Kod ograniczający liczbę klas (res_name) do 50 najpopularniejszych wartości. pkt 7
Utworzona zostaje nowa zmienna: res_name_50
```{r res_name_50, results='hide',warning=FALSE,message=FALSE}
# Korzystam z biblioteki dplr
res_name_50 <- select_colno_NA %>% 
  group_by(res_name) %>% 
  summarise(SUM = n())  %>% arrange(desc(SUM)) %>% select(res_name)

res_name_50 <- head(res_name_50, 50)
```

Tworzę selekcję danych. Tylko te z 50-cioma najpopularniejszymi klasami. 
Do tego celu tworzę zmienną: strvariable

```{r strvariable, results='hide',warning=FALSE,message=FALSE}
# Przypisanie do zmiennej strvariable wartości res_name_50, w celu późniejszego użycia
strvariable <- ''
for(i in res_name_50){strvariable <- paste(i)}
strvariable
```

Kod z danymi tylko 50 najpopularniejszych klas:

```{r only50class,warning=FALSE,message=FALSE}
# Wykorzystanie zmiennej strvariable
only50class <- select_colno_NA[ select_colno_NA$res_name %in% c(strvariable), ]
  
only50class %>% group_by(res_name) %>% 
  summarise(SUM = n())  %>% arrange(desc(SUM)) %>% select(res_name, SUM)

# Liczba kolumn została zmniejszona poprzez wyelminowanie niepowatarzających się rzadkich ligandów
nrow(only50class)

```


## Pkt 8. Sekcję sprawdzającą korelacje między zmiennymi;
Sekcja ta powinna zawierać jakąś formę graficznej prezentacji korelacji.

```{r only50class_num,results='hide', warning=FALSE,message=FALSE}
head(only50class, 50)
summary(only50class)
str(only50class)
# Wybranie tylko column numerycznych 
nums <- unlist(lapply(only50class, is.numeric))  
# Utworzenie nowej zmiennej
only50class_num <- only50class[ , nums]
# Analiza danych
str(only50class_num)

#Korelacja między zmiennymi (Ze względu na ogromną liczbę kolumn, dodatkowo ograniczam wynik do col od 2 do 8)
cormat <- round(cor(only50class_num[,c(2:8)]),8)
head(cormat)


melted_cormat <- melt(cormat)
head(melted_cormat)
ggplot(data = melted_cormat, aes(x=Var1, y=Var2, fill=value)) + 
  geom_tile()

```



## 9 Określenie ile przykładów ma każda z klas (res_name).

```{r only50class_count_example, warning=FALSE,message=FALSE}
only50class %>% group_by(res_name) %>% 
  summarise(SUM = n())  %>% arrange(desc(SUM)) %>% select(res_name, SUM)
```

## 10 Wykresy rozkładów liczby atomów:
(local_res_atom_non_h_count) i elektronów (local_res_atom_non_h_electron_sum).
W zadaniu zawarty został także pkt. 13 Interaktywny wykres lub animację.
```{r ggplot_10, warning=FALSE,message=FALSE}

only50class_grby <- only50class %>%
  group_by(local_res_atom_non_h_electron_sum)   %>% 
summarise(SUM = n())  %>% select(local_res_atom_non_h_electron_sum, SUM)
       

p <- ggplot(only50class_grby, aes(SUM, local_res_atom_non_h_electron_sum)) + 
  geom_point()
ggplotly(p)

only50class_grby_at <- only50class %>%
  group_by(local_res_atom_non_h_count)   %>% 
  summarise(SUM = n())  %>% select(local_res_atom_non_h_count, SUM)


p <- ggplot(only50class_grby_at, aes(SUM, local_res_atom_non_h_count)) + 
  geom_point()
ggplotly(p)

```

Podsumowanie: 
Najwięcej danych bo około 193 ma wartość zmiennej local_res_atom_non_h_count równą 1.



## 12 Tabelę pokazującą 10 klas z największą niezgodnością liczby atomów

(local_res_atom_non_h_count vs dict_atom_non_h_count) i tabelę pokazującą 10 klas z największą niezgodnością liczby elektronów (local_res_atom_non_h_electron_sum vs dict_atom_non_h_electron_sum;)

local_res_atom_non_h_count vs dict_atom_non_h_count
local_res_atom_non_h_electron_sum vs dict_atom_non_h_electron_sum

```{r tab_12, warning=FALSE,message=FALSE}
#Atom vs Atom
atom_vs_atom <- only50class %>% mutate(Difference = abs(local_res_atom_non_h_count-dict_atom_non_h_count)) %>%
  group_by(Difference) %>% arrange(desc(Difference)) %>% select (res_name,Difference,local_res_atom_non_h_count,dict_atom_non_h_count)

prettyTable(head(atom_vs_atom,10))


#Electron vs Electron
electron_vs_electron <- only50class %>% 
  mutate(Difference = abs(local_res_atom_non_h_electron_sum-dict_atom_non_h_electron_sum)) %>%
  group_by(Difference) %>% arrange(desc(Difference)) %>% select (res_name,Difference,local_res_atom_non_h_electron_sum,dict_atom_non_h_electron_sum)

prettyTable(head(electron_vs_electron,10))


```

